# 对子公司长投成本计提减值后合并报表

提问人：qqq2006 时间：2016-03-14 11:26:07
母公司A对子公司B的长期股权投资成本1.2亿元全额计提减值准备，对B公司持股比例60%，B公司期末实收资本 2 亿元，未分配利润-2.8亿元，本期实现净利润 60 万元，请问A公司期末合并报表时，将B公司纳入合并范围所有者权益如何抵消？

回答人：chenyiwei
首先确保B公司个别报表层面对各项资产减值准备已经充分计提。其次在该前提下，可以在合并时转销A个别报表层面计提的长期股权投资减值准备，毕竟“皮之不存毛将焉附”。如果B最初是通过非同一控制下合并取得控制权的，则在合并报表层面对已经计提减值准备的资产可能还需要补提部分减值准备，以保证同一项资产在不同报表层面体现的可收回金额一致。